# 关于收入科目的问题

提问人：ethanxam 时间：2021-03-05 08:05:05
陈版你好，
牛年第一次给您发帖请教，首先祝您牛年工作顺利，身体健康！
根据收入准则的应用指南，对于建筑行业，好像合同资产，合同负债这两个科目平时核算就用不到了，变成了报表科目，平时核算只用到合同结算，是这样吗？另外，如果是预收甲方工程款是用合同结算还是合同负债科目？

回答人：chenyiwei
合同资产、合同负债仍然可以作为会计科目。“合同结算”只是应用指南中介绍的日常会计核算方式之一，但不是唯一可使用的处理方法。
预收工程款仍可使用合同结算科目。可类比此前原准则下的工程结算。